臺灣高等法院刑事裁定　　　　　　　　 100年度抗字第1475號
抗 告 人
即受刑人　何志安
上列抗告人因聲請定其應執行刑案件，不服臺灣板橋地方法院
中華民國100年11月24日裁定（100年度聲字第5512號），提起抗
告，本院裁定如下：
    主  文
抗告駁回。
    理  由
一、本件抗告意旨如附件之抗告書所載。
一、原裁定意旨略以：受刑人何志安因違反毒品危害防制條例及
    藥事法共三罪，業經分別判處如附表所示之刑，於如附表所
    示之日期確定在案，有臺灣高等法院被告前案紀錄表、執行
    案件資料表、本院刑事判決書、裁定書、檢察官聲請簡易判
    決處刑書各一及本院刑事簡易判決書二份在卷可稽。認本件
    聲請為正當，爰依刑事訴訟法第四百七十七條第一項、刑法
    第五十三條、第五十一條第五款，裁定應執行有期徒刑一年
    二月。
三、按裁判確定前犯數罪者，併合處罰之，有二裁判以上者，依
    刑法第五十一條規定，定其應執行之刑，同法第五十條、第
    五十三條分別定有明文。再法院就自由裁量權之行使，除不
    得逾越法律所規定範圍之外部性界限外，應受比例原則、公
    平正義原則之規範，謹守法律秩序之理念，體察法律之規範
    目的，使其結果實質正當，合於裁量之內部性界限，俾與立
    法本旨相契合。刑法第五十一條第五款規定數罪併罰，宣告
    多數有期徒刑者，應於各刑中之最長期以上，各刑合併之刑
    期以下，定其應執行之刑期，但不得逾三十年，其就數罪併
    罰，固非採併科主義，而係採限制加重主義，就俱發各罪中
    ，以最重之宣告刑為基礎，由法院參酌他罪之宣告刑，裁量
    加重定之，且不得逾法定之三十年最高限制，此即外部性界
    限。法院為裁判時，二者均不得有所踰越。在數罪併罰，有
    二裁判以上，定其應執行之刑時，固屬於法院自由裁量之事
    項，然仍應受前揭外部性界限及內部性界限之拘束（最高法
    院九十六年度台上字第七五八二號判決、九十七年度台上字
    第二０一七號判決參照）。又關於刑之量定，係實體法上賦
    予法院得為自由裁量之事項，倘其未有逾越法律所規定之範
    圍，或濫用其權限，即不得任意指摘為違法。且在同一犯罪
    事實與情節，如別無其他加重或減輕之原因，下級審量定之
    刑，亦無過重或失輕之不當情形，則上級審法院對下級審法
    院之職權行使，原則上應予尊重（最高法院七十五年度台上
    字第七０三三號判例意旨、八十五年度台上字第二四四六號
    判決意旨可參）。
四、經查：本件抗告人即受刑人何志安先後犯如附表所示之違反
    毒品危害防制條例及藥事法等罪，經臺灣板橋地方法院分別
    判處如附表所示之刑，且分別確定在案，臺灣板橋地方法院
    檢察署檢察官因之向原審聲請定其應執行刑，經原審法院審
    核認聲請為正當，依上揭法律規定，定其應執行有期徒刑一
    年二月，係在各刑中最長期之有期徒刑七月以上，各刑合併
    刑期一年五月以下，符合刑法第五十一條第五款所規定之外
    部界限。另參酌原裁定如附表編號一、二所示之罪，業經臺
    灣板橋地方法院以一００年度聲字第四七一一號刑事裁定應
    執行有期徒刑十月確定在案，有上開本院被告前案紀錄表一
    份在卷可稽，而抗告人所犯如附表編號三之罪，係經判處有
    期徒刑六月確定，足見原審將如附表編號一至編號三所示之
    罪所處之刑定應執行有期徒刑一年二月，除合於刑法第五十
    一條第五款規定之外部界限，復未逾自由裁量之內部界限，
    屬法院裁量職權之適法行使，對抗告人並無過重之情形，揆
    諸前揭說明，原裁定於法並無不合。而不同被告之犯罪，因
    案情不同，量刑及定執行刑本有所不同，無從比附援引，是
    抗告意旨援引其他法院對於詐欺、販賣毒品及竊盜等不同犯
    罪型態量刑及定應執行刑之判決或裁定為例，指摘原裁定失
    當、違反公平原則，為無理由，應予駁回。
五、據上論結，應依刑事訴訟法第四百十二條，裁定如主文。
中    華    民    國   100    年    12    月    27    日
                  刑事第二十四庭審判長法  官   蔡聰明
                                      法  官   陳憲裕
                                      法  官   吳麗英
以上正本證明與原本無異。
如不服本裁定，應於收受送達後五日內向本院提出抗告狀。
                                      書記官   呂懿庭
中    華    民    國   100    年    12    月    27    日
【附表】
┌─┬──┬──┬──┬───┬────────┬────────┬───┬───┐
│編│ 罪 │ 宣 │犯罪│偵查機│ 最 後 事 實 審 │ 確  定  判  決 │執  行│備  註│
│  │    │    │    │      ├─┬───┬──┼─┬───┬──┤      │      │
│  │    │ 告 │    │關及年│法│案  號│判決│法│案  號│確定│      │      │
│  │    │    │    │      │  ├───┤日期│  ├───┤    │      │      │
│號│ 名 │ 刑 │日期│度案號│院│年字號│    │院│年字號│日期│案  號│      │
├─┼──┼──┼──┼───┼─┼───┼──┼─┼───┼──┼───┼───┤
│1 │毒品│有期│100 │板橋地│板│100 年│100 │板│100 年│100 │板橋地│      │
│  │危害│徒刑│年04│檢100 │橋│度簡字│年07│橋│度簡字│年08│檢100 │      │
│  │防制│4 月│月07│年度毒│地│第4559│月12│地│第4559│月03│年度執│      │
│  │條例│    │日  │偵字第│院│號    │日  │院│號    │日  │字第98│      │
│  │    │    │    │2818號│  │      │    │  │      │    │83號  │      │
├─┼──┼──┼──┼───┼─┼───┼──┼─┼───┼──┼───┼───┤
│2 │藥事│有期│100 │板橋地│板│100 年│100 │板│100 年│100 │板橋地│以上二│
│  │法  │徒刑│年04│檢100 │橋│度訴字│年08│橋│度訴字│年09│檢100 │罪原定│
│  │    │7 月│月07│年度偵│地│第1578│月24│地│第1578│月14│年度執│執行刑│
│  │    │    │日  │字第10│院│號    │日  │院│號    │日  │字第11│為有期│
│  │    │    │    │586 號│  │      │    │  │      │    │776 號│徒刑10│
│  │    │    │    │      │  │      │    │  │      │    │      │月    │
├─┼──┼──┼──┼───┼─┼───┼──┼─┼───┼──┼───┼───┤
│3 │毒品│有期│100 │板橋地│板│100 年│100 │板│100 年│100 │板橋地│      │
│  │危害│徒刑│年06│檢100 │橋│度簡字│年09│橋│度簡字│年10│檢100 │      │
│  │防制│6 月│月26│年度毒│地│第5781│月16│地│第5781│月08│年度執│      │
│  │條例│    │日  │偵字第│院│號    │日  │院│號    │日  │字第12│      │
│  │    │    │    │4566號│  │      │    │  │      │    │652 號│      │
└─┴──┴──┴──┴───┴─┴───┴──┴─┴───┴──┴───┴───┘